Inventaris van het archief van de Stichting Stimuleringsfonds Nederlandse Culturele Omroepproducties (Mediafonds)
Nationaal Archief, Den Haag
- Stukken betreffende bijzondere onderwerpen, 2.
  - Verstrekken van financiële bijdragen, 2.6.
    - Verstrekken van financiële bijdragen aan de publieke omroeporganisatie en derden, 2.6.1.
      - Subsidie-aanvragen van 1997, geordend op aanvraagnummer, 2.6.1.11.
        - Toewijzen van subsidie aan de Paulo van Vliet voor de opleiding aan het Maurits Binger Film Instituut ( 97077-v), 1997; 2125; 1 omslag
        - Toewijzen van subsidie aan de VARA voor het produceren van een televisieregistratie van negen matinee-concerten in het 37e seizoen “Matinee op de Vrije Zaterdag” ( 97078), 1997-1999; 2126; 1 omslag
        - Toewijzen van subsidie aan de VARA, VPRO en NPS voor het produceren van een radioregistratie van matinee-concerten in het 37e seizoen “Matinee op de Vrije Zaterdag” ( 97079), 1997-1999; 2127; 1 omslag
        - Afwijzen van de aanvraag van de Human om subsidie voor het ontwikkelen van een radiodocumentaire met de werktitel “Op de rug” ( 97080-o), 1997; 2128; 1 omslag
        - Afwijzen van de aanvraag van de Human om subsidie voor het ontwikkelen van een radiodocumentaire met de werktitel “Schipbreukelingen van de beschaving” ( 97081-o), 1997; 2129; 1 omslag
        - Toewijzen van subsidie aan de KRO voor het produceren van de radiobewerking van “Deirdre en de zonen van Usnach” ( 97082), 1997-1999; 2130; 1 omslag
        - Toewijzen van subsidie aan de Human voor het ontwikkelen van een televisieportret over Co Westerik ( 97083-o), 1997-1998; 2131; 1 omslag
        - Afwijzen van de aanvraag van de OHM om subsidie voor het ontwikkelen van een zesdelige televisiedramaserie met de werktitel “Het land van Rama” ( 97084-o), 1997; 2132; 1 omslag
        - Afwijzen van de aanvraag van de STOA om subsidie voor het organiseren van scenariowedstrijd voor allochtone scenarioschrijvers ( 97085-v), 1997; 2133; 1 omslag
        - Afwijzen van de aanvraag van Shooting Star om subsidie voor het ontwikkelen van een vijfdelige documentaireserie onder de werktitel “Een lange, koude oorlog” ( 97086-o), 1997; 2134; 1 omslag
        - Afwijzen van de aanvraag van Fatusch Productions B.V. om subsidie voor het ontwikkelen van een zesdelige documentaireserie onder de werktitel ”Kunst in de wereld van de islam” ( 97087-o), 1997; 2135; 1 omslag
        - Afwijzen van de aanvraag van Cine/Vista B.V. om subsidie voor het ontwikkelen van een dertiendelige documentaireserie met de werktitel “Heimwee naar God” ( 97088-o), 1997; 2136; 1 omslag
        - Afwijzen van de aanvraag van de Skrien om subsidie voor het bundelen van de dagboeknotities van jonge cineasten in boekje ( 97089-v), 1997; 2137; 1 omslag
        - Afwijzen van de aanvraag van de AVRO om subsidie voor het verfilmen van de theaterproductie “Tip Top” ( 97090), 1997; 2138; 1 omslag
        - Toewijzen van subsidie aan de TROS voor het produceren van de speelfilm en de vierdelige televisiedramaserie “Wij komen allemaal uit Afrika” ( 97091), 1997-2004; 2139; 1 omslag
        - Toewijzen van subsidie aan de VPRO voor het produceren van de televisiefilm “Broken Circle” ( 97092), 1997-1999; 2140; 1 omslag
        - Afwijzen van de aanvraag van de VPRO om subsidie voor het produceren van concertregistratie van een selectie uit Karlheinz Stockhausens magnum opus “Licht” voor het muziektelevisieprogramma “Reiziger in muziek” ( 97093), 1997; 2141; 1 omslag
        - Toewijzen van subsidie aan de VPRO voor het produceren van de documentaire “Cesare Pavese” ( 97094), 1997-2000; 2142; 1 omslag
        - Toewijzen van subsidie aan de VPRO voor het produceren van de documentaire “Romanov” ( 97095), 1997-1999; 2143; 1 omslag
        - Toewijzen van subsidie aan de VPRO voor het ontwikkelen van de documentaire “Eugene Fromentin” ( 97096-o), 1997-2002; 2144; 1 omslag
        - Afwijzen van de aanvraag van de RVU om subsidie voor het produceren van de documentaire “Schroeiplekken: Peace with Pain” ( 97097), 1997; 2145; 1 omslag
        - Toewijzen van subsidie aan de NPS voor het produceren van vijf korte muziekfilms onder de titel “Streetnoise” ( 97098), 1997-1998; 2146; 1 omslag
        - Toewijzen van subsidie aan de NPS voor het ontwikkelen van een televisiefilm onder de werktitel “A-Ziel” ( 97099-o), 1997-1999; 2147; 1 omslag
        - Toewijzen van subsidie aan de NPS voor het produceren van een televisieregistratie van Mozarts opera “Don Giovanni” uitgevoerd door De Nederlandse Opera ( 97100), 1997-1999; 2148; 1 omslag
        - Toewijzen van subsidie aan de NPS voor het produceren van de televisieregistratie van de opera “l'Orfeo” uitgevoerd door De Nederlandse Opera ( 97101), 1997-1999; 2149; 1 omslag
        - Toewijzen van subsidie aan de NPS voor het produceren van de documentaire “Het mysterie van Delft” ( 97102), 1997-2002; 2150; 1 omslag
        - Toewijzen van subsidie aan de NPS voor het produceren van de televisiefilm “Met zonder Zelda” ( 97103), 1997-2000; 2151; 1 omslag
        - Afwijzen van de aanvraag van de NPS om subsidie voor het produceren van een vrije televisiebewerking van de opera “Carmen” ( 97104), 1997; 2152; 1 omslag
        - Toewijzen van subsidie aan de NPS voor het produceren van de documentaire “Engelen des doods” ( 97105), 1997-1999; 2153; 1 omslag
        - Toewijzen van een aanvullende subsidie aan Ike Bertels voor het ontwikkelen van een documentaire met werktitel “De vlucht van Jan de Hartog” ( 97106-o), 1997-1999; 2154; 1 omslag
        - Afwijzen van de aanvraag van Odusseia Documentaries om subsidie voor project het Documentaire van de eeuw ( 97107-v), 1997; 2155; 1 omslag
        - Toewijzen van subsidie aan de AVRO voor het produceren van de radioregistratie van acht oude muziek-concerten onder de titel “Confrontaties in de 18e eeuw" ( 97108), 1997-2000; 2156; 1 omslag
        - Afwijzen van de aanvraag van de IKON om subsidie voor het produceren van de laatste aflevering Moskou van de vierdelige documentaire "Fatal Reaction" ( 97109), 1997; 2157; 1 omslag
        - Toewijzen van subsidie aan de EO voor het ontwikkelen van de documentaire met de werktitel “De Doop” ( 97110), 1997-2001; 2158; 1 omslag
        - Toewijzen van subsidie aan Cine/Vista B.V. voor het ontwikkelen van een documentaire over de Atlantikall ( 97111-o), 1997; 2159; 1 omslag
        - Toewijzen van subsidie aan Film & Video Support voor het schrijven van een voorbeeldscenario voor reeks van vijf geënsceneerde scenario's “Opzouten” ( 97112-o), 1997; 2160; 1 omslag
        - Toewijzen van subsidie aan de RVU voor het produceren van de documentaire “Nationaliteit: geen” ( 97113), 1997-1998; 2161; 1 omslag
        - Toewijzen van subsidie aan de Zeppers Film & TV voor het ontwikkelen van de documentaire “The Beachboys in Holland” ( 97114-o), 1997-1998; 2162; 1 omslag
        - Toewijzen van subsidie aan de NPS voor het produceren van de documentaire over het leven en het werk van de celliste en dirigente Frieda Belinfante ( 97115), 1997-1998; 2163; 1 omslag
        - Toewijzen van subsidie aan de VARA voor het herschrijven van de scenario's voor een driedelige televisiedramaserie met de werktitel “Grote Klaas” ( 97116-o), 1997-2001; 2164; 1 omslag
          In 1995 is subsidie toegewezen voor het uitwerken van een aflevering
        - Afwijzen van de aanvraag van der Hoop Filmproducties om subsidie voor het ontwikkelen van de documentaire over kleine mensen ( 97117-o), 1997; 2165; 1 omslag
        - Afwijzen van de aanvraag van de NCRV om subsidie voor het produceren van drie documentaires onder de titel “Dichtgespijkerd” ( 97118), 1997; 2166; 1 omslag
        - Afwijzen van de aanvraag van de VPRO om subsidie voor het produceren van de speelfilm “F ( 97119), 1997; 2167; 1 omslag
          Eerder in 1997 is een aanvraag om subsidie voor het produceren van de speelfilm afgewezen
        - Toewijzen van subsidie aan de VPRO het produceren van de speelfilm en driedelige televisieserie naar het boek “Krassen in het tafelblad” ( 97120), 1997-2000; 2168; 1 omslag
          In 1992, 1993, en 1994 is ook subsidie verleend aan de twee eerder series over Madelief
        - Afwijzen van de aanvraag van de om subsidie voor het produceren van de tiendelige televisiedramaserie “Boerenbontparade” ( 97121), 1997; 2169; 1 omslag
        - Afwijzen van de aanvraag van de Human om subsidie voor het produceren van de documentaire “Tussen Kameleons” ( 97122), 1997; 2170; 1 omslag
        - Toewijzen van subsidie aan de AVRO voor het produceren van de documentaire over Adriaen de Vries ( 97123), 1997-2002; 2171; 1 omslag
        - Afwijzen van de aanvraag van de AVRO om subsidie voor het produceren van de documentaire “Deze wereld is niet de echte” ( 97124), 1997; 2172; 1 omslag
        - Afwijzen van de aanvraag van de AVRO om subsidie voor het produceren van de documentaire “Langs velden en wegen” ( 97125), 1997; 2173; 1 omslag
        - Toewijzen van subsidie aan Vanzetti Produkties voor het ontwikkelen van een documentaire over de Surinaamse vakbondsleider Louis Doedel ( 97126-o), 1997-1998; 2174; 1 omslag
        - Toewijzen van subsidie aan Screentime B.V. voor het ontwikkelen van de documentaire met de werktitel “Gezocht: Henk Sneevliet alias Maring” ( 97127-o), 1997-2000; 2175; 1 omslag
        - Afwijzen van de aanvraag van de NPS om subsidie voor het produceren van een televisieregistratie van drie liveoptredens tijdens het Festival Pop en Dans ( 97128), 1997; 2176; 1 omslag
        - Afwijzen van de aanvraag van de NPS om subsidie voor het produceren van de documentaire “Gekkenkunst” ( 97129), 1997; 2177; 1 omslag
        - Toewijzen van subsidie aan de NPS voor het ontwikkelen van de dansfilm “Blindside Block” ( 97130-o), 1997-1999; 2178; 1 omslag
        - Toewijzen van subsidie aan de NPS voor het produceren van de documentaire “Natalia Gutman” ( 97131), 1997-2000; 2179; 1 omslag
        - Afwijzen van de aanvraag van de AVRO om subsidie voor het produceren van tien afzonderlijke korte fictiefilms onder de titel “Mapje ( 97132), 1997; 2180; 1 omslag
        - Toewijzen van subsidie aan de NPS voor het produceren van televisieregistraties van tien concerten van het Holland Festival ( 97133), 1997-1999; 2181; 1 omslag
        - Toewijzen van subsidie aan de NPS voor het produceren van de documentaire “Sonic Acts” ( 97134), 1997-1998; 2182; 1 omslag
          In 1998 is subsidie toegewezen voor het ontwikkelen van de documentaire
        - Toewijzen van subsidie aan de NPS voor het produceren van de televisieregistratie en visuele bewerking van de compositie “Prometheus, Poem of Fire” van de Russische componist Alexander Scriabin ( 97135), 1997-1999; 2183; 1 omslag
        - Toewijzen van subsidie aan de NPS voor het produceren van de televisiefilm “Zaanse Nachten” ( 97136), 1997-2002; 2184; 1 omslag
        - Afwijzen van de aanvraag van de NPS om subsidie voor het produceren van de aflevering over de compositie “Schilderijen van een tentoonstelling” van Modest Moessorgski, als onderdeel van de televisieserie “Meesterwerk” ( 97137), 1997; 2185; 1 omslag
          In 1996 is subsidie toegewezen aan een andere aflevering van deze televisieserie
        - Afwijzen van de aanvraag van de NPS om subsidie voor het produceren van de aflevering over compositie “opus 27 nr. 2, de Mondscheinsonate” van Ludwig van Beethoven, als onderdeel van de televisieserie “Meesterwerk” ( 97138), 1997; 2186; 1 omslag
        - Toewijzen van subsidie aan de AVRO voor het produceren van de documentaire “Sinfonia” ( 97139), 1997-2000; 2187; 1 omslag
        - Afwijzen van de aanvraag van de om subsidie voor het ontwikkelen van vierdelige serie radiodocumentaires onder de titel “Brazilië, land van eeuwige en onvervulde dromen' ( 97140-o), 1997; 2188; 1 omslag
        - Toewijzen van subsidie aan International Documentary Filmfestival Amsterdam voor het organiseren van de workshop scenarioschrijven 1994 ( 97141-v), 1997-1998; 2189; 1 omslag
        - Aanvraag van Jacqueline Epskamp voor het deelnemen aan Soucers Workshop ( 97142-v), 1997; 2190; 1 omslag
        - Toewijzen van subsidie aan de RVU voor het ontwikkelen van de radiodocumentaire onder de werktitel “Straat der verschrikking” ( 97143-o), 1997-1998; 2191; 1 omslag
        - Toewijzen van subsidie aan de KRO voor het voor het ontwikkelen van de radiodocumentaire onder de werktitel “Aria voor drie stemmen” ( 97144-o), 1997-1998; 2192; 1 omslag
        - Toewijzen van subsidie aan de Human voor het ontwikkelen van de radiodocumentaire “De bloei van een spiegelbloem” ( 97145-o), 1997-1998; 2193; 1 omslag
        - Toewijzen van subsidie aan de VPRO voor het voor het ontwikkelen van de radiodocumentaire “De straat van Boijmans tot Bordeel” ( 97146-o), 1997-1999; 2194; 1 omslag
        - Toewijzen van subsidie aan de NPS voor het ontwikkelen van de radiodocumentaire “De Maliebaan” ( 97147-o), 1997-1999; 2195; 1 omslag
        - Toewijzen van subsidie aan de NCRV voor het ontwikkelen van de radiodocumentaire “Wat is uw enige troost” ( 97148-o), 1997-1998; 2196; 1 omslag
        - Toewijzen van subsidie aan de NPS voor het produceren van het vierdelige documentaireserie “Oostzeejournaal” ( 97149), 1997-2000; 2197; 1 omslag
          In 1995 is er subsidie toegewezen voor het ontwikkelen van deze documentaireserie
        - Afwijzen van de aanvraag van de OHM om subsidie voor het produceren van de driedelige documentaire “De inkt van de veda's” ( 97150), 1997; 2198; 1 omslag
        - Toewijzen van subsidie aan de IKON voor het produceren van de documentaire “Lang zullen ze leven” ( 97151), 1997-2000; 2199; 1 omslag
        - Afwijzen van de aanvraag van de VARA om subsidie voor het produceren van de televisiefilm “Visser” ( 97152-op), 1997; 2200; 1 omslag
        - Afwijzen van de aanvraag van de VARA om subsidie voor het produceren van de televisiedramaserie “De Opstand” ( 97153-o), 1997; 2201; 1 omslag
        - Toewijzen van subsidie aan de voor het ontwikkelen van een documentaire onder de werktitel “De Wereld van Piet Schreuders” ( 97154-o), 1997-1998; 2202; 1 omslag
        - Afwijzen van de aanvraag van de NCRV om subsidie voor het produceren van de documentaire “Het Monument” ( 97155), 1997; 2203; 1 omslag
        - Afwijzen van de aanvraag van de NCRV om subsidie voor het ontwikkelen van een tiendelige documentaireserie “Broer en Zus” ( 97156-o), 1997; 2204; 1 omslag
        - Toewijzen van subsidie aan de NCRV voor het ontwikkelen van drie delen van een zesdelige televisiedramaserie “Kind te huur” ( 97157-o), 1997-1999; 2205; 1 omslag
        - Afwijzen van de aanvraag van de NCRV om subsidie voor het produceren van de tweedelige dramaserie “Potasch & Perlemoer” ( 97158), 1997; 2206; 1 omslag
        - Toewijzen van subsidie aan de IKON voor het produceren van de radiodocumentaire “Terug naar Srebrenica” ( 97159), 1997-2003; 2207; 1 omslag
        - Toewijzen van subsidie aan de Maarten Rens Produkties voor het ontwikkelen van de documentaire “Idemo Dalje” ( 97160-o), 1997-1998; 2208; 1 omslag
        - Afwijzen van de aanvraag van Scarabeefilms om subsidie voor het ontwikkelen van acht korte animatiefilmpjes onder werktitel “Dierenliefde” ( 97161-o), 1997; 2209; 1 omslag
        - Afwijzen van de aanvraag van de NPS om subsidie voor het produceren van de documentaire “Canfor Contract” ( 97162), 1997; 2210; 1 omslag
        - Toewijzen van subsidie aan de NPS voor het ontwikkelen van de televisiefilm “Dichter op de Zeedijk” ( 97163-o), 1997-1999; 2211; 1 omslag
        - Afwijzen van de aanvraag van de NPS om subsidie voor het produceren van de aflevering over de compositie “Opus 27 nr. 2 de Monscheinsonate” van Ludwig van Beethoven, als onderdeel van de televisieserie “Meesterwerk” ( 97164), 1997; 2212; 1 omslag
        - Toewijzen van subsidie aan de NPS voor het produceren van de televisiefilm "Celluloid Blues" ( 97165), 1997-2000; 2213; 1 omslag
          In 1996 is subsidie toegewezen voor het ontwikkelen van de televisiefilm
        - Aanvraag van de VPRO om subsidie voor het produceren van de speelfilm “Jezus is een Palestijn” ( 97166), 1997; 2214; 1 omslag
        - Toewijzen van subsidie aan de VPRO voor het produceren van de speelfilm “Honger” ( 97167), 1997-2000; 2215; 1 omslag
        - Toewijzen van subsidie aan de VPRO voor het produceren van de korte animatiefilm “Vader en dochter” ( 97168), 1997-2004; 2216; 1 omslag
        - Toewijzen van subsidie aan de VPRO voor het produceren van zes korte films onder de titel “Sonic Images” ( 97169), 1997-2001; 2217; 1 omslag
        - Aanvraag van de NPS om subsidie voor de productie “Siberia” ( 97170), 1997; 2218; 1 omslag
        - Toewijzen van subsidie aan de NPS voor het produceren van de documentaire “De schaduw van het overleven” ( 97171), 1997-2003; 2219; 1 omslag
        - Toewijzen van subsidie aan de Human voor het ontwikkelen van de documentaire “Vijftig jaar Noordoostpolder” ( 97172), 1997-1998; 2220; 1 omslag
        - Toewijzen van subsidie aan Ria Janssen voor de studie aan het Mauris Binger Film Instituut ( 97173-v), 1997; 2221; 1 omslag
        - Afwijzen van de aanvraag van Marion Bloem om subsidie voor het deelnemen aan de workshop van North by Northwest ( 97174-v), 1997; 2222; 1 omslag
        - Afwijzen van de aanvraag van Audiovisueel Platform om subsidie voor het organiseren van de dag van de Nederlands Film ( 97175-v), 1997; 2223; 1 omslag
        - Afwijzen van de aanvraag van de VPRO om subsidie voor het produceren van de animatieserie “De Sommeltjes” ( 97176), 1997; 2224; 1 omslag
        - Toewijzen van subsidie aan Ellen Verhoeff voor het deelnemen aan het filmprogramma van de Columbia University School of Arts ( 97177-v), 1997; 2225; 1 omslag
        - Toewijzen van subsidie aan de NPS voor het ontwikkelen en produceren van de documentaire "Jannes de Film", in het kader van Stimuleringsfondsprijs Documentaire 1997 ( 97178-v), 1997-1999; 2226; 1 omslag
        - Toewijzen van subsidie aan de IKON voor het produceren van de documentaire “En van je hela hola” ( 97179), 1997-2000; 2227; 1 omslag
        - Afwijzen van de aanvraag van Film & Video Support om subsidie voor het ontwikkelen van de documentaire “Maske begraven” ( 97180-o), 1997; 2228; 1 omslag
        - Afwijzen van de aanvraag van de Joodse Omroep om subsidie voor het produceren van de documentaire “Rosa Spier, Een leven voor een harp” ( 97181), 1997; 2229; 1 omslag
        - Toewijzen van subsidie aan de VPRO voor het ontwikkelen van de vierdelige televisiedramaserie “Nynke” ( 97182-o), 1997-2003; 2230; 1 omslag
        - Toewijzen van subsidie aan de VPRO voor het produceren van een televisiefilm “Kussen” ( 97183), 1997-2000; 2231; 1 omslag
        - Toewijzen van subsidie aan de Vanzetti Produkties voor het ontwikkelen van de documentaire over Anton de Kom ( 97184-o), 1997-1998; 2232; 1 omslag
        - Toewijzen van subsidie aan de AVRO voor het produceren van de documentaire rond de bariton zanger Thomas Hampson ( 97185), 1997-2000; 2233; 1 omslag
        - Afwijzen van de aanvraag van de AVRO om subsidie voor het produceren van een televisieregistratie van het concert van het Radio Filharmonisch Orkest met Thomas Hampson ( 97186), 1997; 2234; 1 omslag
        - Afwijzen van de aanvraag van de AVRO om subsidie voor het produceren van een televisieregistratie van het concert van het Metropole Orkest met Thomas Hampson ( 97187), 1997; 2235; 1 omslag
        - Afwijzen van de aanvraag van de AVRO om subsidie voor het produceren van een televisieregistratie van de masterclass met Thomas Hampson ( 97188), 1997; 2236; 1 omslag
        - Toewijzen van subsidie aan de VARA voor het schrijven van een scenario voor de televisiefilm “Van Lotje getikt” ( 97189-o), 1997-1999; 2237; 1 omslag
        - Toewijzen van subsidie aan de NCRV voor het schrijven van twee scenario's van een driedelige televisiedramaserie “Voorland” ( 97190-o), 1997-1999; 2238; 1 omslag
        - Afwijzen van de aanvraag van de AVRO om subsidie voor het produceren van de eerste aflevering van een docudramavierluik getiteld “Opgelost” ( 97191), 1997; 2239; 1 omslag
        - Afwijzen van de aanvraag van de KRO om subsidie voor het produceren van de speelfilm naar de gelijknamige roman “Lijmen/Het been” van Willem Elsschot ( 97192), 1997; 2240; 1 omslag
        - Afwijzen van de aanvraag van de AVRO om subsidie voor het produceren van het driedelige hoorspel “Reddeloos, Radeloos, Redeloos” ( 97193), 1997; 2241; 1 omslag
        - Toewijzen van subsidie aan de VARA voor het schrijven van een scenario voor een de televisiefilm “Het glinsterend pantser” ( 97194-o), 1997-1999; 2242; 1 omslag
        - Toewijzen van subsidie aan de VPRO voor het ontwikkelen van het televisiefilm met de werktitel “Ivoren wachters” ( 97195-o), 1997-2002; 2243; 1 omslag
        - Afwijzen van de aanvraag van de NPS om subsidie voor het produceren van de documentaire “Ik Jan Cremer” ( 97196), 1997; 2244; 1 omslag
        - Afwijzen van de aanvraag van de NPS om subsidie voor het ontwikkelen van de documentaire “Bleekneus” ( 97197-o), 1997; 2245; 1 omslag
        - Afwijzen van de aanvraag van de Human om subsidie voor het ontwikkelen van de documentaire “Met je eigen handen” ( 97198), 1997; 2246; 1 omslag
        - Afwijzen van de aanvraag van de Human om subsidie voor het produceren van de televisiefilm “Ongenade” ( 97199), 1997; 2247; 1 omslag
        - Toewijzen van subsidie aan de VPRO voor het produceren van de tiendelige serie radiodocumentaires “Kooplieden, kapers en kolonisten” ( 97200), 1997-2000; 2248; 1 omslag
        - Afwijzen van de aanvraag van de IKON om subsidie voor het ontwikkelen van de driedelige dramaserie “Saint Amour, de biecht van een priester” ( 97201-o), 1997; 2249; 1 omslag
        - Toewijzen van subsidie aan de NPS voor het produceren van de televisieregistratie van elf concerten in het kader van de Nederlandse Muziekdagen ( 97202), 1997-1998; 2250; 1 omslag
        - Toewijzen van subsidie aan de NPS voor het produceren van de laatste televisieaflevering in een serie van vijf documentaires onder titel “Jaargang 94” ( 97203), 1997-2000; 2251; 1 omslag
          In 1993, 1994, 1995 en 1996 is er subsidie toegewezen voor het produceren van de eerste vier afleveringen
        - Afwijzen van de aanvraag van de Joodse Omroep om subsidie voor het produceren van de documentaire “De Bund, een eeuw lang utopisme ( 97204), 1997; 2252; 1 omslag
        - Afwijzen van de aanvraag van de RVU om subsidie voor het produceren van een serie van vier documentaires onder de titel “De band” ( 97205), 1997; 2253; 1 omslag
        - Afwijzen van de aanvraag van de Kunsten '92 om subsidie voor het publiceren van boekje ter gelegenheid van het vijfjarig bestaan van de vereniging ( 97206-v), 1997; 2254; 1 omslag
        - Toewijzen van subsidie aan de NPS voor het ontwikkelen van de televisiefilm “Het lied van mijn moeder”, uit de nieuwe reeks Novellen ( 97207-o), 1997-1999; 2255; 1 omslag
        - Toewijzen van subsidie aan de NPS voor het ontwikkelen van de televisiefilm “Laatste held”, uit de nieuwe reeks Novellen ( 97208-o), 1997-1999; 2256; 1 omslag
        - Toewijzen van subsidie aan de NPS voor het ontwikkelen van de televisiefilm “De geheime laden”, uit de nieuwe reeks Novellen ( 97209-o), 1997-1999; 2257; 1 omslag
        - Toewijzen van subsidie aan de NPS voor het ontwikkelen van de televisiefilm “Trudy”, uit de nieuwe reeks Novellen ( 97210-o), 1997; 2258; 1 omslag
        - Toewijzen van subsidie aan de NPS voor het ontwikkelen van de televisiefilm “Ilse”, uit de nieuwe reeks Novellen ( 97211-o), 1997-1999; 2259; 1 omslag
        - Toewijzen van subsidie aan de NPS voor het ontwikkelen van de televisiefilm “Banaan”, uit de nieuwe reeks Novellen ( 97212-o), 1997-1999; 2260; 1 omslag